it: Bagagli e borse > Zaini: Zaini da escursionismo; Zaini per laptop; Zaini militari; Zaini scolastici
nl: Bagage en tassen > Rugzakken: Wandelrugzakken; Laptoprugzakken; Militaire rugzakken; Schoolrugzakken
sk-SK: Batožina a tašky > Batohy: Turistické batohy; Batohy na notebooky; Vojenské batohy; Školské batohy
sv: Resväskor och väskor > Ryggsäckar: Vandringsryggsäckar; Datorryggsäckar; Militärryggsäckar; Skolryggsäckar
lt-LT: Bagažas ir krepšiai > Kuprinės: Žygio kuprinės; Kuprinės nešiojamiesiems kompiuteriams; Karinės kuprinės; Mokyklinės kuprinės
fi: Laukut ja matkalaukut > Reput: Vaellusreput; Tietokonereput; Sotilastyyppiset reput; Koulureput
ko: 여행용 가방/가방 > 배낭: 하이킹 배낭; 노트북용 배낭; 군용 배낭; 학생용 배낭
pt-PT: Bagagem e malas > Mochilas: Mochilas para caminhadas; Mochilas para portátil; Mochilas militares; Mochilas escolares
tr: Bavullar ve Çantalar > Sırt Çantaları: Yürüyüş Sırt Çantaları; Dizüstü Bilgisayar Sırt Çantaları; Askeri Sırt Çantaları; Okul Sırt Çantaları
zh-CN: 箱包 > 背包: 徒步背包; 笔记本电脑背包; 军用背包; 学校背包
es: Maletas y bolsos de viaje > Mochilas: Mochilas de senderismo; Mochilas para computadora portátil; Mochilas militares; Mochilas escolares
ja: 旅行用かばん・バッグ > バックパック: ハイキング用バックパック; ラップトップ用リュック; ミリタリーバックパック; スクールバックパック
nb: Bagasje og vesker > Ryggsekker: Tursekker; PC-sekker; Militærsekker; Skolesekker
ro-RO: Bagaje și genți > Rucsacuri: Rucsacuri pentru drumeții; Rucsacuri pentru laptop; Rucsacuri militare; Ghiozdane pentru școală
el: Αποσκευές & τσάντες > Σακίδια πλάτης: Σακίδια πλάτης πεζοπορίας; Σακίδια πλάτης για φορητούς υπολογιστές; Στρατιωτικά σακίδια πλάτης; Σχολικές τσάντες πλάτης
pt-BR: Malas e bolsas > Mochilas: Mochilas para caminhadas; Mochilas para laptop; Mochilas militares; Mochilas escolares
cs: Tašky a zavazadla > Batohy: Turistické batohy; Batohy na notebook; Vojenské batohy; Školní batohy
bg-BG: Куфари и чанти > Раници: Туристически раници; Раници за лаптоп; Военни раници; Ученически раници
da: Kufferter og tasker > Rygsække: Vandrerygsække; Rygsække til bærbare computere; Militærrygsække; Skolerygsække
fr: Bagages et maroquinerie > Sacs à dos: Sacs à dos de randonnée; Sacs à dos pour ordinateur portable; Sacs à dos militaires; Sacs à dos scolaires
pl: Torby, walizki i akcesoria podróżne > Plecaki: Plecaki turystyczne; Plecaki na laptopa; Plecaki wojskowe; Plecaki szkolne
de: Taschen & Gepäck > Rucksäcke: Wanderrucksäcke; Laptop-Rucksäcke; Armeerucksäcke; Schulrucksäcke
sl-SI: Prtljaga in torbe > Nahrbtniki: Pohodniški nahrbtniki; Nahrbtniki za prenosne računalnike; Vojaški nahrbtniki; Šolski nahrbtniki
hu: Poggyász és táskák > Hátizsákok: Túrahátizsákok; Laptoptáskák; Katonai hátizsákok; Iskolai hátizsákok
ru: Дорожные чемоданы и сумки > Рюкзаки: Походные рюкзаки; Рюкзаки для ноутбуков; Тактические рюкзаки; Школьные рюкзаки
vi: Hành lý và túi xách > Ba lô: Ba lô đi bộ đường dài; Ba lô đựng máy tính xách tay; Ba lô quân sự; Ba lô đi học
hr-HR: Prtljaga i torbe > Ruksaci: Ruksaci za planinarenje; Ruksaci za prijenosna računala; Vojni ruksaci; Školski ruksaci
en: Luggage & Bags > Backpacks: Hiking Backpacks; Laptop Backpacks; Military Backpacks; School Backpacks
zh-TW: 行李箱/袋 > 後背包: 健行背包; 筆電背包; 軍用背包; 學校背包
th: กระเป๋า > กระเป๋าสะพายหลัง: กระเป๋าเป้เดินเขา; กระเป๋าเป้ใส่แล็ปท็อป; กระเป๋าเป้ทหาร; เป้สะพายหลังของโรงเรียน